【裁判字號】    89,上易,1707
【裁判日期】    890822
【裁判案由】    傷害等
【裁判全文】
臺灣高等法院刑事判決                          八十九年度上易字第一七０七號
    上  訴  人
    即  被  告    丁  ○
右上訴人因傷害等案件，不服臺灣板橋地方法院八十九年度易字第七九號，中華民國
八十九年三月十六日第一審判決（起訴案號：臺灣板橋地方法院檢察署八十八年度偵
字第二二七六五號）提起上訴，本院判決如左：
    主      文
上訴駁回。
    事實及理由
一、本案經本院審理結果，認第一審以上訴人即被告丁○係以一行為觸犯刑法第一百
    三十五條第一項妨害公務罪及第二百七十七條第一項傷害罪，應從較重之傷害罪
    處斷，酌情判處有期徒刑四月，並諭知易科罰金之折算標準為三百元折算一日。
    經核其認事、用法及量刑均無不當，應予維持，並引用第一審判決書（如附件，
    其中理由一第二十一行所載「黃下權」，係「乙○○」之誤，應予更正）記載之
    事實、證據及理由。
二、被告上訴意旨略以：伊駕車離去前，於轉彎處撇見告訴人戊○○與乙○○發生拉
    扯，嗣後聽旁人稱告訴人所受之傷害係遭乙○○推倒所致。至證人洪益祥並未親
    眼目睹，另證人黃銘瑞既已證稱無法辨認出拳者是否為被告，原判決竟執為認定
    係被告所為之依據，顯有違誤云云。
三、經查，告訴人係遭駕駛車號Ｔ三─六三七號營業小客車之人朝頭部重力毆擊一拳
    ，彼時並無其他人動手，當場目擊之黃銘瑞旋即記下車號，且將姓名及聯絡電話
    留給告訴人等情，業據證人黃銘瑞於原審調查時結證無訛，並有記載車號「Ｔ三
    ─六三七」、姓名「黃銘瑞」及聯絡電話「0000000000」之字條一張
    附原審卷宗可憑。衡以證人與被告素不相識，適路過目睹上情，見義勇為挺身作
    證，應無任意誣陷被告之理，自不因光線昏暗未能辨識出拳者是否為在庭之被告
    ，而影響其上開證言之證據力。被告復自承所駕駛之營業小客車車號為Ｔ三─六
    三七號；參以另一在場執行交通勤務之交通義勇警察洪益祥於原審調查時亦結證
    稱被告因違規載客，且不聽從其與告訴人之勸導，並與告訴人發生爭執，而出手
    推告訴人，為其所勸阻等語（原審八十九年二月二十二日訊問筆錄），足徵告訴
    人所受之傷害係被告一人所為無疑。
四、次查，被告聲請訊問之證人丙○○，雖於本院調查時到庭證稱曾聽聞告訴人乃係
    遭乙○○所毆傷，二人並已達成和解，金額由原先之新臺幣十萬元降為三萬六千
    元，因被告未負擔分文，致遭誣攀云云，非但該項傳聞證據未足採信；且告訴人
    自始即堅指係被告所為，顯與事後被告是否負擔部分賠償金無涉。被告另聲請傳
    訊之證人甲○○，經本院傳、拘無著，依最高法院七十七年八月九日第十一次刑
    事庭會議決議事項壹、乙、關於第三審部分第十四項第二款、第五款意旨，本院
    亦認屬為無從調查之證據方法，欠缺必要性，併此敘明。
五、按交通義勇警察在道路執行交通指揮疏導之勤務，乃受警察機關之委託行使公權
    力，其於執行職務時，遭不法妨害，與刑法第一百三十五條所規定妨害公務罪之
    構成要件相當。本件被告違規載客，拒不接受告訴人之勸阻，甚而出拳毆傷告訴
    人，其有妨害公務及傷害之犯行，均堪予認定。被告提起上訴猶執前詞，空言否
    認犯罪，為無理由，應予駁回。
據上論斷，應依刑事訴訟法第三百七十三條、第三百六十八條，判決如主文。
本案經檢察官錢漢良到庭執行職務
中    華    民    國      八十九      年      八      月     二十二     日
                                臺灣高等法院刑事第六庭
                                    審判長法  官  陳  春  秋
                                          法  官  高  明  哲
                                          法  官  王  麗  莉
右正本證明與原本無異。
不得上訴。
                                          書記官  胡      儀
中    華    民    國      八十九      年      八      月     二十八     日


司法院資訊處製作；財團法人民間司法改革基金會備份。
